---
subtitle: "Rapport Statistique - V 1.0"
---


# Introduction



```{r}
#| label: setup

rm(list = ls())
#
library(baseph)
library(janitor)
library(tidyverse)
library(gtsummary)
library(kableExtra)
library(lubridate)
library(kableExtra)
library(forestmodel)
library(labelled)
library(epiDisplay)
library(visdat)
library(GGally)
library(ggridges)
library(colorspace)
#
theme_gtsummary_language(language = "fr", decimal.mark = ",")
options(OutDec = ",")
#
load("datas/petitpoids.RData")
expx <- TRUE
classeur <- "petitpoids1.xls"
if (expx){system(paste0("rm -f ",classeur))}
```

## Données manquantes

```{r}
#| label: fig-manq1
#| fig-cap: Données manquantes -- Inclusion
#| 

tt |> 
dplyr::select(2:35) |> 
vis_dat(palette = "qual")
```

```{r}
#| label: fig-manq2
#| fig-cap: Données manquantes -- Questionnaire
#| 

tt |> 
dplyr::select(40:90) |> 
vis_dat(palette = "qual")
```


```{r}
#| label: fig-manq3
#| fig-cap: Données manquantes-- Suivi
#| 

suivi |> 
vis_dat(palette = "qual")
```


```{r}
#| label: fig-manq4
#| fig-cap: Données manquantes -- Médecins
#| 

med |> 
vis_dat(palette = "qual")
```

La qualité de remplissage est très mauvaise en particulier pour le fichier de suivi.

\clearpage
# Description de la population

L'échantillon comporte `r nrow(tt)` cas.

```{r}
#| label: tbl-demo
#| tbl-cap: Constantes à la naissance

tt |>
dplyr::select(3, 5:15) |>
tbl_summary(missing = "no") |>
modify_header(label ~ " ") |>
bold_labels() |>
add_n() |>
pexptabph(nomfich = classeur,
nomsheet = "naiss",
exp = expx) |>
scroll_box(width = "100%", height = "720px")
```

```{r}
#| label: tbl-hop1
#| tbl-cap: Séjour à l'hôpital et sortie

tt |> 
dplyr::select(16:19,21,23:31) |> 
tbl_summary(missing = "no") |> 
modify_header(label ~ " ") |> 
bold_labels() |> 
add_n() |> 
  pexptabph(nomfich = classeur, nomsheet = "hop1", exp = expx)|>
scroll_box(width = "100%", height = "720px")
```

\clearpage
# Critère principal
*Nombre de nouveau-nés de moins de 2 kilos ré-hospitalisés à 30 jours (J30) de leur sortie du service de néonatologie de l’hôpital NOVO (site de Pontoise)*

```{r}
#| label: tbl-rehosp
#| tbl-cap: Réhospitalisation

tt |> 
dplyr::select(66:68) |> 
tbl_summary(missing = "no") |> 
modify_header(label ~ " ") |> 
bold_labels() |> 
add_n() |> 
  pexptabph(nomfich = classeur, nomsheet = "rehsop", exp = expx)

nn <- length(na.omit(tt$q9_hospitm1_on))
oui <- sum(na.omit(tt$q9_hospitm1_on) == "yes")
zz <- transangph(oui,nn)
zz <- zz$nb
```

::: {.callout-important}
## Résultat principal

À un mois 8 patients soit `r zz` ont été ré-hospitalisés.
:::

\clearpage
# Critères secondaires

## Critères 1-3
*Mesure du Z-score pour le poids, la taille & le périmètre crânien, mesurés aux visites systématiques réalisées à 2 mois, 4 mois et 11 mois*

Vu le très faible nombre de données disponibles les résultats sont à interpréter avec précaution.


```{r}
#| label: tbl-zscore
#| tbl-cap: Z-score poids

suivi |>
dplyr::select(starts_with("zsc"), mois) |>
tbl_summary(
by = mois,
missing = "no",
type = list(
zscorepds ~ "continuous",
zscoretaill ~ "continuous",
zscorepc ~ "continuous"
)
) |>
modify_header(label ~ " ") |>
bold_labels() |>
add_n() |>
add_p() |>
pexptabph(nomfich = classeur,
nomsheet = "zscor",
exp = expx)
```

```{r}
#| label: tbl-zsc2
#| tbl-cap: Zscore anormaux

suivi |> 
mutate('zscore poids' = ifelse(zscorepds < -2 , "yes", "no")) |>
mutate('zscore taille' = ifelse(zscoretaill < -2 , "yes", "no")) |>
mutate('zscore pc' = ifelse(zscorepc < -2 , "yes", "no")) |> 
dplyr::select(starts_with("zscore "), mois) |>
tbl_summary(missing = "no", by = mois) |> 
modify_header(label ~ " ") |> 
bold_labels() |> 
add_n() |> 
add_p() |>
  pexptabph(nomfich = classeur, nomsheet = "zscore2", exp = expx)
```

Un zscore *anormal* est défini comme < -2 ou > 2.

\clearpage
## Critère 4
*Nombre de nouveau-nés ayant subi les morbidités suivantes à 6 mois post sortie : troubles digestifs, difficultés d’alimentation, bronchiolites, asthme du nourrisson, hospitalisations et consultations aux urgences tous motifs confondus, mauvaise prise pondérale, infection secondaire.*

```{r}
#| label: tbl-morbiddig
#| tbl-cap: Morbidite digestive

zz <- tt |> 
dplyr::select(69:72) |> 
mutate_all(~ifelse(. == "yes",1,0)) |>
rowwise() |> 
mutate(morbdig = sum(c_across(everything()))) |> 
mutate(morbdig = as.factor(ifelse(morbdig > 0, "yes", "no")))

tt$morbdig <- zz$morbdig
var_label(tt$morbdig) <- "Morbidité digestive"

tt |> 
dplyr::select(69:72, morbdig) |>
tbl_summary(missing = "no") |> 
modify_header(label ~ " ") |> 
bold_labels() |> 
add_n() |> 
  pexptabph(nomfich = classeur, nomsheet = "morbidig", exp = expx)
```

```{r}
#| label: tbl-morbi
#| tbl-cap: Morbidité

tt |> 
dplyr::select(66:68,91,73:78) |> 
tbl_summary(missing = "no") |> 
modify_header(label ~ " ") |> 
bold_labels() |> 
add_n() |> 
  pexptabph(nomfich = classeur, nomsheet = "morbi", exp = expx)
```

\clearpage
## Critère 5
*Nombre de morts subites inexpliquées du nourrisson (MSIN) à 11 mois de la sortie.*

Aucune mort subite inexpliquée du nourrisson (MSIN) n'a été notée.

\clearpage
## Critère 6
*Description du stress parental, des inquiétudes liées au retour à domicile*

```{r}
#| label: tbl-stres1
#| tbl-cap: Stress parental

tt |> 
dplyr::select(39,64,66:68) |> 
tbl_summary(missing = "no") |> 
modify_header(label ~ " ") |> 
bold_labels() |> 
add_n() |> 
  pexptabph(nomfich = classeur, nomsheet = "stress1", exp = expx)
```

```{r}
#| label: tbl-stres2
#| tbl-cap: Stress parental au retour à domicile

tt |> 
dplyr::select(64,85:90) |> 
tbl_summary(missing = "no") |> 
modify_header(label ~ " ") |> 
bold_labels() |> 
add_n() |> 
  pexptabph(nomfich = classeur, nomsheet = "stress2", exp = expx)
```

\clearpage

## Critère 7
*Description du mode de suivi organisé à la sortie.* 

```{r}
#| label: tbl-suivi
#| tbl-cap: Mode de suivi

tt |> 
dplyr::select(starts_with(c("q3"))) |> 
tbl_summary(missing = "no") |> 
modify_header(label ~ " ") |> 
bold_labels() |> 
add_n() |> 
  pexptabph(nomfich = classeur, nomsheet = "suivi", exp = expx)
```

\clearpage
## Critère 8
*Étude des positions médicales concernant le poids minimal de sortie.*

```{r}
#| label: tbl-med
#| tbl-cap: Poids minimal de sortie

med |> 
dplyr::select(12:15) |> 
tbl_summary(missing = "no") |> 
modify_header(label ~ " ") |> 
bold_labels() |> 
add_n() |> 
  pexptabph(nomfich = classeur, nomsheet = "med_poids", exp = expx) |> 
column_spec(1, width = "30em")
```
\clearpage

## Critère 9
*Caractéristiques cliniques, contexte de naissance, étiologie du retard de croissance des nouveau-nés*

Données disponibles dans les tableaux descriptifs de la population (@tbl-demo & @tbl-hop1).
 \clearpage
# Technique

Les données démographiques on été décrites par la médiane & les quartiles pour les données numériques, en pourcentage pour les données catégorielles. Les intervalles de confiance (à 95 %) ont été calculés après transformation angulaire. 

Pour la comparaison entre les Zscores (poids, taille & périmètre crânien) & les trois consultations un test exact de \text{Fisher} a été utilisé.

Vu le faible nombre de cas & la mauvaise qualité du remplissage (beaucoup de données manquantes) aucun autre test n'a pu être réalisé. En particulier l'analyse en régression prévu pour rechercher des facteurs de risque n'a pu être réalisée. 

L'analyse statistique a été réalisée grâce au logiciel **R**[@rstat] & à divers packages en particulier `tidyverse`[@tidy], `FactoMineR`[@facto] & `epiDisplay`[@epid].
