---
title: "Petit Poids"
subtitle: "Rapport Statistique - V 1.0"
format: html
cache: true
---

```{r}
#| label: setup

rm(list = ls())
tt <- readRDS("data/escrime.rds")
bn <- readRDS("data/bn.rds")
bn <- bn$Nom
expx <- TRUE
classeur <- "escrime2.xls"
if (expx){system(paste0("rm -f ",classeur))}
#
library(baseph)
library(janitor)
library(tidyverse)
library(gtsummary)
library(kableExtra)
library(lubridate)
library(kableExtra)
library(forestmodel)
library(labelled)
library(epiDisplay)
library(visdat)
library(GGally)
library(ggridges)
library(colorspace)
#
theme_gtsummary_language(language = "fr", decimal.mark = ",")
options(OutDec = ",")
```

```{r}
#| label: setup

rm(list = ls())
tt <- readRDS("data/escrime.rds")
bn <- readRDS("data/bn.rds")
bn <- bn$Nom
expx <- TRUE
classeur <- "escrime2.xls"
if (expx){system(paste0("rm -f ",classeur))}
#
library(baseph)
library(janitor)
library(tidyverse)
library(gtsummary)
library(kableExtra)
library(lubridate)
library(kableExtra)
library(forestmodel)
library(labelled)
library(epiDisplay)
library(visdat)
library(GGally)
library(ggridges)
library(colorspace)
#
theme_gtsummary_language(language = "fr", decimal.mark = ",")
options(OutDec = ",")"
subtitle: "Rapport"
thanks: ""
author: "Philippe MICHEL"
format: html
toc: true
lof: true
lot: false
cite-method: biblatex
bibliography: stat.bib
license: MIT
always_allow_html: true
---

knitr::opts_chunk$set(echo = FALSE, warning = FALSE, message = FALSE, cache = FALSE) 
```

```{r}
#| label: lib
library(baseph)
library(janitor)
library(tidyverse)
library(lubridate)
library(kableExtra)
library(forestmodel)
```

## Description de la population

L'échantillon comporte `r` cas.

## Technique

Les données démographiques on été décrites par la médiane & les quartiles pour les données numériques, en pourcentage pour les données catégorielles. Les intervalles de confiance ont été calculés par bootstrap. Pour le critère principal la comparaison des deux groupes a été réalisée par un test de Wilcoxon sur séries appariées. La recherche de facteurs prédictifs a été réalisée par des test ANOVA. Vu le grand nombre de tests la limite de significabilité a été définie à 0,01.

L'analyse statistique a été réalisée grâce au logiciel **R**[@rstat] & à divers packages en particulier `tidyverse`[@tidy], `FactoMineR`[@facto] & `epiDisplay`[@epid].
