---
subtitle: "Rapport statistique V0.9 (en attente Z-scores)"

cache: false
---

```{r}
#| label: setup

rm(list = ls())
#
library("gtsummary")
library("kableExtra")
library("forestmodel")
library("labelled")
library("epiDisplay")
library("visdat")
library("corrplot")
library("biostats")
library("colorspace")
library("FactoMineR")
library("factoextra")
library("epiR")
library("scales")
library("readODS")
library("ggsci")
library("survminer")
library("baseph")
library("tidyverse")
#
theme_gtsummary_language(language = "fr", decimal.mark = ",")
options(OutDec = ",")
#
load("datas/petitpoids.RData")
expx <- FALSE
classeur <- "petitpoids"
# if (exp){system(paste0("rm -f ",classeur))}
#
theme_gtsummary_language(language = "fr", decimal.mark = ",")
# theme_gtsummary_journal(journal = "jama")
options(OutDec = ",")
ptest <- list(all_continuous() ~ "t.test", all_categorical() ~ "chisq.test")
stt <- list(
  all_continuous() ~ "{median} ({p25}, {p75})",
  all_categorical() ~ "{n}/{N} ({p}%)"
)
```

 

\newpage


Pour toutes les variables binaire (oui/non), seul le code "`Oui`" est présenté dans la plupart des tableaux.


Vu la taille de l'échantillon aucune hypothèse de normalité n'est faite. Les résultats numériques sont donnés en médians avec les quartiles & comparées par un test non paramétrique de Wilcoxon. 

# Validation de la population


## Naissance

Ce tableau comporte `r nrow(naiss)` cas.

```{r}
#| label: fig-manq-naiss
#| fig-cap: Données manquantes - naissance
naiss |> 
  dplyr::select(- subjid) |> 
vis_dat(
         sort_type = FALSE,
          warn_large_data = FALSE) +
  labs(title = "Données manquantes - naissance") +
    theme(
    legend.position = "bottom",
    axis.text.x = element_text(angle = 80, vjust =0, hjust=0)
  )
  
```

```{r}
#| label: fig-cor-naiss
#| fig-cap: Corrélations
#| fig-alt: Tableau de corrélation naissance. RAS"

zz <- naiss|> 
  dplyr::select(- subjid) |> 
  dplyr::select(!ends_with("dte")) |> 
  mutate(across(where(is.factor), ~ as.numeric(.x)))

zz_cor <- cor(zz, use = "pairwise.complete.obs")

corrplot(zz_cor,
         type = 'lower',
         cl.pos = "r",
         title = "Matrice de corrélation - Naissance",
         tl.cex = 0.5,
         diag = FALSE,,
          mar = c(0, 0, 1.5, 0)) 
```

# Sortie de la maternité


```{r}
#| label: fig-manq-sortie
#| fig-cap: Données manquantes - sortie
#| fig-alt: "Tableau de données manquantes sortie. RAS"

sortie |> 
  dplyr::select(- subjid) |> 
vis_dat(sort_type = FALSE,
          warn_large_data = FALSE) +
  labs(title = "Données manquantes - Sortie") +
    theme(
    legend.position = "bottom",
    axis.text.x = element_text(angle = 80, vjust =0, hjust=0)
  )
```


```{r}
#| label: fig-cor-sortie
#| fig-cap: Corrélations
#| fig-alt: Tableau de corrélation sortie. RAS"

zz <- sortie|> 
  dplyr::select(- subjid) |> 
  dplyr::select(!ends_with("dte")) |> 
  mutate(across(where(is.factor), ~ as.numeric(.x)))

zz_cor <- cor(zz, use = "pairwise.complete.obs")

corrplot(zz_cor,
         type = 'lower',
         cl.pos = "r",
         title = "Matrice de corrélation - Sortie",
         tl.cex = 0.5,
         diag = FALSE,,
          mar = c(0, 0, 1.5, 0)) 
```

# Questionnaire Parents
```{r}
#| label: fig-manq-parents
#| fig-cap: Données manquantes - parents
#| fig-asp: 0.8

parents |>

  dplyr::select(!starts_with("subjid")) |>
vis_dat(sort_type = FALSE,
          warn_large_data = FALSE) +
  labs(title = "Données manquantes - Parents") +
    theme(
    legend.position = "bottom",
    axis.text.x = element_text(angle = 80, vjust =0, hjust=0)
  )
```


```{r}
#| label: fig-cor-parents
#| fig-cap: Corrélations
#| fig-alt: Tableau de corrélation parents RAS"

zz <- parents|> 
  dplyr::select(- subjid) |> 
  dplyr::select(!ends_with("dte")) |> 
  mutate(across(where(is.factor), ~ as.numeric(.x))) |> 
   dplyr::select(-subjid2)

zz_cor <- cor(zz, use = "pairwise.complete.obs")

corrplot(zz_cor,
         type = 'lower',
         cl.pos = "r",
         title = "Matrice de corrélation - Parents",
         tl.cex = 0.5,
         diag = FALSE,,
          mar = c(0, 0, 1.5, 0)) 
```

# Description de la population

## Naissance

```{r}
#| label: tbl-naiss
#| tbl-cap: Naissance

naiss |> 
  dplyr::select(- c(subjid, naisstermj)) |> 
  dplyr::select(!ends_with("dte")) |>  
 tbl_summary(missing = "no",
              statistic = stt,
              sort = all_categorical() ~ "frequency",
             value = list(naisspds_on = "Oui",
                          grossmult_on = "Oui",
                          rciu_on = "Oui",
                          rciufoet_on = "Oui",
                          rciuplacent_on = "Oui",
                          neonat_on = "Oui",
                          uk_on = "Oui"
                          )) |> 
   bold_labels() |> 
   modify_header(label ~ " ") |>
  pexptabph(exp = expx, nomfich = classeur , nomsheet = "naiss", lg = TRUE) 
```

## Sortie

```{r}
#| label: tbl-sortie
#| tbl-cap: Sortie

sortie |> 
  dplyr::select(- c(subjid, sortietermj)) |> 
  dplyr::select(!ends_with("dte")) |>  
 tbl_summary(missing = "no",
              statistic = stt,
              sort = all_categorical() ~ "frequency",
             value = list(allaithospit_on = "Oui",
                          allaitsorti_on = "Oui",
                          consultped_on = "Oui",
                          pmi_on = "Oui",
                          emploi_on = "Oui"
                          )) |> 
   bold_labels() |> 
   modify_header(label ~ " ") |>
  pexptabph(exp = expx, nomfich = classeur , nomsheet = "sortie", lg = TRUE) 
```

## Parents

```{r}
#| label: tbl-parents
#| tbl-cap: parents

parents |> 
  dplyr::select(- starts_with("subjid")) |> 
  dplyr::select(!ends_with("dte")) |>  
 tbl_summary(missing = "no",
              statistic = stt,
              sort = all_categorical() ~ "frequency",
             value = list(q1_on = "Oui",
                          q2_on = "Oui",
                          q4_on = "Oui",
                          q7_on = "Oui",
                          q9_on = "Oui",
                          q12_nuit_on = "Oui",
                          q12_uk_on = "Oui",
                          q12_dom_on = "Oui",
                          q12_reunion_on = "Oui",
                          q12_autr_on = "Oui",
                          q8_medtrait_on = "Oui",
                          q1_famille_on = "Oui",
                          q9_hospitm1_on = "Oui",
                          q10_hospitm6_on = "Oui",
                          q11_rgo_on = "Oui",
                          q11_coliq_on = "Oui",
                          q11_sang_on = "Oui",
                          q11_difalim_on = "Oui",
                          q11_bronchiol_on = "Oui",
                          q11_asthm_on = "Oui",
                          q11_pds_on = "Oui"
                          )) |> 
   bold_labels() |> 
   modify_header(label ~ " ") |>
  pexptabph(exp = expx, nomfich = classeur , nomsheet = "parents", lg = TRUE) 
```

# Critère principal

*Nombre de nouveau-nés de moins de 2 kilos ré-hospitalisés à 30 jours (J30) de leur sortie du service de néonatologie*

```{r}
#| label: tbl-princ1
#| tbl-cap: Réhospitalisations à un mois

parents |> 
  dplyr::select(q9_hospitm1_on) |> 
  tbl_summary() |>   bold_labels() |> 
   modify_header(label ~ " ") |>
  pexptabph(exp = expx, nomfich = classeur , nomsheet = "princ1", lg = TRUE)  
```

## Facteurs favorisants

```{r}
#| label: princi-prepa

 
tt <- parents |> 
  dplyr::select(subjid,q9_hospitm1_on) |>
  left_join(naiss,"subjid") |> 
left_join(sortie,"subjid") |> 
  dplyr::select(!ends_with("dte")) |> 
 janitor::remove_constant() |> 
  drop_na(q9_hospitm1_on)

nr <- nrow(tt)

```

Le critère principal (réhospitalisation à un mois) n'est présent que pour `r nr` questionnaires.

```{r}
#| label: tbl-factprinci1
#| tbl-cap: facteurs influençant la réhospitalisation à un mois

tt |> 
  dplyr::select(c(q9_hospitm1_on,naisstermsa, naisspds_on:rciu_on,neonat_on:sortietermsa,allaithospit_on:emploi_on)) |>
  tbl_summary(
    missing = "no",
    by = q9_hospitm1_on,
     value = list(naisspds_on = "Oui",
                  grossmult_on = "Oui",
                  rciu_on = "Oui",
                  neonat_on = "Oui",
                  uk_on = "Oui",
                  allaithospit_on = "Oui",
                  allaitsorti_on = "Oui",
                  consultped_on = "Oui",
                  pmi_on = "Oui",
                  emploi_on = "Oui"
      )) |> 
  bold_labels() |> 
  add_p(test = ptest) |>
  bold_p() |>
   modify_header(label ~ " ") |>
  gexptabph(exp = expx, nomfich = classeur , nomsheet = "factprinci")
```


```{r}
#| label: tbl-factprinci2
#| tbl-cap: facteurs influençant la réhospitalisation à un mois
  
glm(q9_hospitm1_on ~ naisstermsa + naisspds_g + naisstail_cm +
          rciu_on + neonat_on + sortietermsa + allaithospit_on +
          sortietype + pmi_on, data = tt, family = binomial(link =
                                                  "logit")) |> 
  tbl_regression(exponentiate = TRUE) 
```


Le faible nombre de cas ne permet pas de mettre en évidence des
facteurs de risque de réhospitalisation à un mois. 

# Critères secondaires

## Critère 1, 2, 3

*Mesure du Z-score pour le poids la taille & le périmètre crânien (PC) , mesurés aux visites systématiques réalisées à 2 mois, 4 mois et 11 mois*

En attente

## Critère 4
*Morbidités*

```{r}
#| label: tbl-morbidite
#| tbl-cap: Morbidités

parents |> 
  dplyr::select(q10_hospitm6_on:q11_autr_on) |>
  tbl_summary(missing = "no",
              value = list( q10_hospitm6_on = "Oui",
                            q11_rgo_on = "Oui",
                            q11_coliq_on = "Oui",
                            q11_sang_on = "Oui",
                            q11_difalim_on = "Oui",
                            q11_bronchiol_on = "Oui",
                            q11_asthm_on = "Oui",
                            q11_pds_on = "Oui"
                          )) |>
  bold_labels() |> 
   modify_header(label ~ " ") |>
  gexptabph(exp = expx, nomfich = classeur , nomsheet = "morbidite")
```

## Critère 5

Aucune mort subite n'a été déclarée.

## Critère 6
*Description du stress parental, des inquiétudes liées au retour à domicile.*

```{r}
#| label: tbl-stress
#| tbl-cap: Stress parental, des inquiétudes liées au retour à domicile

zz <- parents |> 
  dplyr::select(starts_with(c("q4","q7", "q9", "q10", "q13"))) |>
  tbl_summary(missing = "no",
              value = list( q4_on = "Oui",
                            q7_on = "Oui",
                            q9_hospitm1_on = "Oui",
                            q9_on = "Oui",
                            q10_hospitm6_on = "Oui"
                          )) |>
  bold_labels() |> 
   modify_header(label ~ " ") |>
  pexptabph(exp = expx, nomfich = classeur , nomsheet = "stress")
```

\clearpage

## Critère 7
*Description du mode de suivi.*

```{r}
#| label: tbl-suivi
#| tbl-cap: "Description du mode de suivi organisé à la sortie"

parents |> 
  dplyr::select(starts_with(c("q3"))) |>
  tbl_summary(missing = "no",
              value = list( q4_on = "Oui",
                            q7_on = "Oui",
                            q9_hospitm1_on = "Oui",
                            q9_on = "Oui",
                            q10_hospitm6_on = "Oui"
                          )) |>
  bold_labels() |> 
   modify_header(label ~ " ") |>
  pexptabph(exp = expx, nomfich = classeur , nomsheet = "suivi")
```

\clearpage

## Critère 8
*Étude des positions médicales concernant le poids minimal de sortie.*

Les réponses des médecins ne sont pas normées donc inexploitables.

```{r}
#| label: tbl-medecins
#| tbl-cap: "Positions médicales concernant le poids minimal de sortie."

medecins |> 
  dplyr::select(7:22) |>
    dplyr::select(- risques) |> 
  tbl_summary(missing = "no",
              value = list( q4_on = "Oui",
                            q7_on = "Oui",
                            q9_hospitm1_on = "Oui",
                            q9_on = "Oui",
                            q10_hospitm6_on = "Oui"
                          )) |>
  bold_labels() |> 
   modify_header(label ~ " ") |>
  gexptabph(exp = expx, nomfich = classeur , nomsheet = "medpoids", lg = TRUE)
```

```{r}
#| label: tbl-medrisques
#| tbl-cap: "Risques liés à la sortie d'un nouveau-né de moins de 2 kilos selon les médecins"

zz <- medecins$risques
aa <- str_split(zz, ";", simplify = TRUE)
qq <- tibble(c(aa[,1], aa[,2], aa[,3],aa[,4], aa[,5], aa[,6], aa[,7], aa[,8], aa[,9]))
names(qq) <- "risques"
risq <- qq |> 
  dplyr::filter(risques != "")

risq |> 
  count(risques, sort = TRUE) |> 
  kbl(booktabs = T) |> 
  kable_styling(latex_options = "striped")
```

```{r}
#| label: fig-medrisques
#| fig-cap: "Risques liés à la sortie d'un nouveau-né de moins de 2 kilos selon les médecins"

risq |> 
  count(risques, sort = TRUE) |> 
  ggplot(aes(x = reorder(risques, n), y = n)) +
  geom_col(fill = "steelblue") +
  coord_flip() +
  labs(tiltle = "Risques liés à la sortie d'un nouveau-né de moins de 2 kilos selon les médecins",
       x = "Risques",
       y = "Nombre de réponses (n = 47)") +
   scale_x_discrete(labels = label_wrap(30)) +
  theme_light()
```




## Critère 9
*Caractéristiques cliniques* 
```{r}
#| label: tbl-clini
#| tbl-cap: "Caractéristiques cliniques."

naiss |> 
  dplyr::select(naisstermsa,naisspds_on:naisstail_cm, rea_on,
               rciu_on:rciuplacent_on) |> 
  tbl_summary(missing = "no",
              value = list( naisspds_on = "Oui",
                            rciu_on = "Oui",
                            rciufoet_on = "Oui",
                            rciuplacent_on = "Oui"
                          )) |>
  bold_labels() |> 
   modify_header(label ~ " ") |>
  gexptabph(exp = expx, nomfich = classeur , nomsheet = "clini")
```